【裁判字號】    90,訴,175
【裁判日期】    900912
【裁判案由】    毒品危害防制條例
【裁判全文】
臺灣臺東地方法院刑事判決                            九十年度訴字第一七五號
    公  訴  人  臺灣台東地方法院檢察署檢察官
    被      告  乙○○
右列被告因違反毒品危害防制條例案件，經檢察官提起公訴（九十年度偵緝字第一二
號）及函送併案（九十年度毒偵字第二四九號）審理，本院判決如左：
    主  文
乙○○連續施用第二級毒品，累犯，處有期徒刑肆月，扣案之安非他命（含袋重零點
伍公克）沒收銷燬，玻璃球吸食器壹個沒收；又連續施用第一級毒品，累犯，處有期
徒刑柒月。扣案之摻有海洛因香煙壹支沒收銷燬。應執行有期徒刑拾月，扣案之安非
他命（含袋重零點伍公克）及摻有海洛因香煙壹支，均沒收銷燬，玻璃球吸食器壹個
沒收。
    事  實
一、乙○○前因違反藥事法案件，經本院判處有期徒刑一年，嗣分別上訴臺灣高等法
    院花蓮分院及臺灣最高法院，然於民國（下同）八十六年六月六日駁回上訴確定
    ，後於八十九年六月十四日執行完畢，猶不知悔改，又因施用第二級毒品安非他
    命案件，經臺灣高雄地方法院裁定送觀察、勒戒後，認無繼續施用毒品之傾向，
    經臺灣高雄地方法院檢察署檢察官以八十八年度毒偵字第四四二號為不起訴之處
    分確定，詎乙○○於五年內，復基於施用第一級及第二級毒品之概括犯意，自八
    十九年十月八日起至九十年五月止，連續在桃園縣中壢市及花蓮、台東之不詳友
    人住處等地，施用海洛因及安非他命多次。嗣分別於八十九年十月十一日晚間八
    時許，經警攔車稽查時，當場查獲摻有海洛因之香煙乙支，及於九十年四月十八
    日凌晨一時許，在台東縣大武分局森永派出所前，為警查獲安非他命含袋重零點
    五公克及玻璃球吸食器一個，又於九十年五月二十九日下午二時三十分，於台東
    縣卑南鄉溫泉村樂山山區，為警緝獲。復經本院以九十年度毒聲字第一Ｏ八號裁
    定送勒戒處所觀察、勒戒後，認有繼續施用毒品之傾向。
二、案經臺東縣警察局移送臺灣臺東地方法院檢察署檢察官偵查起訴及移送併案審理
    。
    理  由
一、訊據被告乙○○對於右揭時、地之犯行均坦承不諱，而被告分別於八十九年十月
    十一日、九十年四月十八日採尿送驗，均呈甲基安非他命、嗎啡陽性反應，有九
    十年二月二十七日及同年六月十八日之慈濟大學濫用藥物檢驗中心檢驗總表在卷
    可稽（參照八十九年度毒偵字第五九八號偵查卷第二十一頁、九十年度毒偵字第
    二九三號偵查卷第十三頁），至於五月二十九日之被告尿液經送請鑑定結果，僅
    有甲基安非他命陽性反應，並未檢出嗎啡反應，有臺東縣衛生局檢驗結果通知書
    一紙為憑（參照警刑七字第六三Ｏ九號警訊卷第四頁），惟按海洛因經注射人體
    後，約有百分之八十約於二十四小時內會自尿液中排出，故依人體代謝之情況，
    平均得檢出嗎啡之時效約二十四小時，參卷附法務部調查局函，查被告自承係於
    五月中吸食，而本件為警查獲係於八十九年五月二十九日警訊結束後始予採尿，
    有警訊筆錄可稽，是被告經警採尿之時間，距其施用海洛因之時間，顯已逾檢驗
    嗎啡之時效，揆諸上開說明，被告尿液檢驗結果，無嗎啡反應，要不影響本案其
    施用海洛因犯行之認定。此外復有摻有海洛因香煙壹支、安非他命（含袋重零點
    伍公克）、玻璃球吸食器壹個扣案可佐及臺灣高雄地方法院檢察署檢察官以八十
    八年度毒偵字第四四二號不起訴處分書、臺灣臺東看守所附設勒戒處所九十年六
    月二十日東所和衛字第○六六六號函暨所附「有無繼續施用毒品傾向證明書」各
    一份在卷可考。是被告自白與事實相符，其施用安非他命及海洛因之犯行，洵堪
    認定。
二、核被告所為，係犯毒品危害防制條例第十條第一項施用第一級毒品罪及同條第二
    項之施用第二級毒品罪。被告因施用第一級毒品及第二級毒品而持有各該毒品之
    行為均為施用各該毒品之行為所吸收，均不另論罪。被告前後多次施用第一級、
    第二級毒品，時間緊接，所犯罪名相同，顯係基於概括犯意反覆為之，均應依刑
    法第五十六條之規定，論以連續犯，並加重其刑。被告所犯前揭施用第一、二級
    毒品罪，犯意各別、罪名不同，應分論併罰。查被告前因違反藥事法案件，經本
    院判處有期徒刑一年，嗣分別上訴臺灣高等法院花蓮分院及臺灣最高法院，而於
    八十六年六月六日駁回上訴確定，後於八十九年六月十四日執行完畢，有臺灣台
    東地方法院檢察署刑案資料查註紀錄表在卷可稽，其於五年內再犯本件法定本刑
    為有期徒刑以上之罪，為累犯，應依刑法第四十七條規定加重其刑，並依法遞加
    重其刑。爰審酌被告不知悛悔，戒毒意志不堅，於五年內，復犯本案施用第一、
    二級毒品，經送觀察、勒戒後，復有繼續施用毒品之傾向，其施用毒品流弊所及
    危害甚鉅，非可輕縱，惟念及被告犯罪之動機、犯後坦承等一切情形，分別量處
    如主文所示之刑，並定其應執行之刑。扣案之摻海洛因香煙乙支及安非他命（含
    袋重零點五公克），均依毒品危害防制條例第十八條第一項前段規定，宣告沒收
    銷燬。另扣案之玻璃球吸食器乙個，為被告所有方便供施用毒品所用之物，非專
    供施用毒品所用工具，業據其供明在卷，依刑法第三十八條第一項第二款規定沒
    收。
據上論斷，應依刑事訴訟法第二百九十九條第一項前段，毒品危害防制條例第十條第
一項、第二項、第十八條第一項前段，刑法第十一條前段、第三十八條第一項第二款
第五十六條、第四十七條、第五十一條第五款，判決如主文。
本案經檢察官甲○○到庭執行職務。
中    華    民    國      九十      年      九        月      十二      日
                                臺灣臺東地方法院刑事庭
                                    法  官  廖  建  彥
右正本證明與原本無異。
如不服本判決，應於送達後十日內，向本院提出上訴狀（須附繕本）。
「切勿逕送上級法院」
                                    書記官  陳  美  鄉
中    華    民    國      九十      年      九        月      十三      日
附記：
毒品危害防制條例第十條第一項、第二項：
施用第一級毒品者，處六月以上五年以下有期徒刑。
施用第二級毒品者，處三年以下有期徒刑。


司法院資訊處製作；財團法人民間司法改革基金會備份。
